臺灣高等法院刑事判決
109年度上訴字第4034號
上  訴  人  
即  被  告  陳凱業



選任辯護人  范瑋峻律師
            李柏杉律師
            劉迦安律師
上列上訴人即被告因違反毒品危害防制條例等案件，不服臺灣新
北地方法院109年度訴字第291號，中華民國109年8月26日第一審
判決（起訴案號：臺灣新北地方檢察署108年度偵字第24974號、
第25077號、第31336號、第33895號、108年度偵緝字第3513號、
第3514號、第3515號），提起上訴，本院判決如下：
    主  文
上訴駁回。
    事  實
一、陳凱業與呂泓毅（呂泓毅所犯共同販賣第三級毒品未遂罪，
    業經原審法院判處有期徒刑2年，經其上訴後於本案言詞辯
    論終結前撤回上訴而判決確定）均明知第三級毒品愷他命、
    硝甲西泮、3,4-亞甲基雙氧-N-乙基卡西酮及3,4 亞甲基雙
    氧苯基乙基胺戊酮係毒品危害防制條例第2條第2項第3款所
    規定之第三級毒品，非經許可不得持有、販賣，共同基於販
    賣第三級毒品以營利之犯意聯絡，以陳凱業所承租位於新北
    市○○區○○路0段00巷00號4樓2號房作為藏放其等所欲販售毒
    品之地點，由陳凱業於民國108年8月5日晚間11時前某時，
    在不詳地點，以不詳代價，向真實姓名年籍不詳之成年人販
    入第三級毒品愷他命4包（驗前總淨重102.81公克，取樣0.0
    7公克鑑驗用罄，驗餘總淨重102.74公克，驗前總純質淨重
    約99.72公克）後，將之藏置在其上址租屋處，伺機販售牟
    利而持有之；再承前犯意聯絡，接續於108年8月5日晚間，
    由呂泓毅前往新北市三峽區長泰街41巷，向臉書暱稱「張天
    生」之成年賣家取得含有3,4-亞甲基雙氧苯基乙基胺戊酮、
    愷他命、芬納西泮及3,4-亞甲基雙氧-N-乙基卡西酮等第三
    級毒品成分之毒品咖啡包（鑑驗結果如附表一所示）共485
    包，欲伺機販售牟利而持有之。嗣經警於同日晚間11時許持
    臺灣新北地方法院核發之搜索票至陳凱業上址租屋處執行搜
    索，當場扣得上開第三級毒品愷他命4包（驗前總淨重102.8
    1公克，取樣0.07公克鑑驗用罄，驗餘總淨重102.74公克，
    驗前總純質淨重約99.72公克）等物；呂泓毅適於同日晚間1
    1時30分許即員警執行搜索過程中，攜帶上開毒品咖啡包485
    包返回陳凱業位於上開租屋處，而當場為警查獲，並扣得上
    開485包毒品咖啡包（鑑驗結果如附表一所示），陳凱業、
    呂泓毅二人因而未能售出上開毒品而未遂。
二、案經新北市政府警察局刑事警察大隊報告臺灣新北地方檢察
    署檢察官偵查起訴。　　　
    理  由
一、證據能力
    按被告以外之人於審判外之言詞或書面陳述，除法律有規定
    者外，不得作為證據；又被告以外之人於審判外之陳述，雖
    不符合同法第159條之1至第159 條之4 之規定，但經當事人
    於審判程序同意作為證據，法院審酌該言詞陳述或書面陳述
    作成時之情況，認為適當者，亦得為證據。查本判決下引具
    傳聞性質之各項供述證據，檢察官、上訴人即被告陳凱業及
    其辯護人於本院準備程序均表示同意有證據能力（見本院卷
    第218至219頁），迄至言詞辯論終結前亦未再聲明異議，審
    酌上開證據資料製作時之情況，尚無違法不當及證明力明顯
    過低之瑕疵，以之作為證據應屬適當，揆諸刑事訴訟法第15
    9條之5規定，應均有證據能力。又下列所引用之非供述證據
    ，並無證據證明係公務員違背法定程序所取得，且檢察官、
    被告及其辯護人於本院準備程序均表示同意有證據能力（見
    本院卷第219至221頁），迄本院言詞辯論終結前均未表示異
    議，審酌前揭非供述證據並無顯不可信之情況與不得作為證
    據之情形，依刑事訴訟法第158條之4反面解釋及第159條之4
    規定，應認均有證據能力，而得採為判決之基礎。
二、認定事實所憑之證據及理由
㈠事實欄一所示被告與同案被告呂泓毅共同販賣第三級毒品愷他
  命及如附表一所示第三級毒品咖啡包未遂之事實，業據被告於
  偵查、原審及本院準備程序時坦承不諱（見108年度偵字第249
  74號卷，下稱24974偵卷，第585至587頁、原審109年度訴字第
  291號卷一第214、379、393頁、本院卷第217頁），並經同案
  被告呂泓毅於偵查、原審及本院供述暨於原審審理時證述在卷
  （見24974偵卷第221頁、原審109年度訴字第291號卷一第379
  、387至391頁、本院卷第198頁），核與證人李昱賢偵查中供
  述、證述之情節大致相符（見24974偵卷第195至201頁、第516
  至517頁、第541頁），復有新北市政府警察局刑事警察大隊搜
  索扣押筆錄、扣押物品目錄表各2份、查獲現場及扣案物照片1
  0張、監視器截圖2張（見24974偵卷第69至73、77至81、85至9
  3、95頁）在卷可參。又扣案之白色晶體4包（驗前總淨重102.
  81公克，取樣0.07公克鑑驗用罄，驗餘總淨重102.74公克，驗
  前總純質淨重約99.72公克），經送內政部警政署刑事警察局
  鑑驗，均檢出第三級毒品愷他命之成分，純度約97％，有內政
  部警政署刑事警察局108年9月2日刑鑑字第1080080484號鑑定
  書1份在卷可參（見24974偵卷第387至388頁）；扣案如附表一
  所示之咖啡包485包經送內政部警政署刑事警察局鑑驗，鑑驗
  結果如附表一所示，有內政部警政署刑事警察局108年10月23
  日刑鑑字第1080077898號鑑定書1份在卷可參（見24974偵卷第
  357至358頁）。綜上，被告上揭自白，與事實相符，堪信為真
  實。
㈡被告於本院審理時固辯稱：扣案愷他命是其原本要自己施用，
  但因為太貴了，才想要賣掉等語（見本院卷第366頁），而否
  認自始基於販賣之意購入愷他命，然被告於原審及本院準備程
  序中，就檢察官起訴主張其欲販賣第三級毒品而購入扣案第三
  級毒品愷他命，未及售出即為警查獲等事實，均坦承不諱（見
  原審109年度訴字第291號卷一第59、214、379、393頁、本院
  卷第217頁），並經原審於準備程序列為不爭執事項（見原審1
  09年度訴字第291號卷一第218至221頁)，於本院準備程序訊問
  「對原審判決書事實欄一之記載何部分有爭執」時，亦未就愷
  他命部分有何爭執(見本院卷第222頁)，且審諸被告自承在市
  場賣菜，月收入約新臺幣（下同）5、6萬元（見原審109年度
  訴字第291號卷一第395頁），而扣案第三級毒品愷他命4包驗
  前總淨重達102.81公克，驗前總純質淨重約99.72公克，純度
  甚高，數量甚鉅，堪認市價不斐，而持有大量毒品尚須防止受
  潮變質，倘被告初購入愷他命目的係欲供己施用，其實無必要
  甘冒遭查獲及毒品受潮變質之風險而耗資1次購入大量愷他命
  ，被告卻1次購入淨重達102.81公克之愷他命，此與一般人多
  以少量價格購入零星毒品供施用之常情不符，況被告自承認為
  太貴（見本院卷第366頁），則更無1次大量購入之理，遑論被
  告於108年11月15日警詢時係供稱：之前沒有施用毒品等語（
  見108年度偵緝字第3513號卷第11頁），亦無因施用毒品案件
  為警查獲偵辦，有本院被告前案紀錄表附卷可稽（見本院卷第
  105至107頁），被告於本院審理時改稱一開始係為供己施用而
  購入愷他命云云，與上開事證及常情不符，委無足採。另參諸
  證人呂泓毅於偵訊時證稱：大概知道被告有販賣愷他命或咖啡
  包等語（見同上偵緝卷第203頁），證人李昱賢於偵訊時證稱
  被告與廖峻宏、「軒佑」等人一起在販賣愷他命，我之前在被
  告家也有看到他們賣愷他命等語（見同上偵緝卷第154頁），
  是被告於本院審理時翻異前詞，辯稱係購入愷他命後始另起意
  販賣予不特定人云云，要屬臨訟卸責之詞，不足採信。
㈢辯護人雖為被告辯稱：呂泓毅自己與「張天生」接洽，拿到485
  包毒品咖啡包後才來找被告一起賣等語（見本院卷第216頁)，
  然被告於本院審理時自承於108年8月初時即與呂泓毅達成合作
  共同販賣愷他命、毒品咖啡包之犯意聯絡（見本院卷第366至3
  68頁），於偵訊時坦承係其叫呂泓毅將毒品咖啡包拿到三重，
  要拿來賣但尚未賣出；有以微信軟體聯絡呂泓毅至三峽拿取毒
  品咖啡包（見108年度偵緝字第3513號卷第187頁），於原審審
  理程序供稱：我叫呂泓毅去拿毒品咖啡包，是三峽長泰街沒錯
  ，當時我只知道對方叫「張天生」等語（見原審109年度訴字
  第291號卷一第395頁），核與證人呂泓毅於原審證稱：是陳凱
  業叫伊去的，伊在三峽長泰街41巷巷尾取得毒品咖啡包，錢是
  陳凱業算，伊單純去拿東西等語(見原審109年度訴字第291號
  卷一第387至391頁)相符，堪認被告與呂泓毅係先達成共同販
  賣第三級毒品以營利之犯意聯絡，並推由呂泓毅前往新北市三
  峽區長泰街41巷向臉書暱稱「張天生」之毒品成年賣家取得含
  有如附表一所示毒品咖啡包，以供伺機販售，辯護人前揭所辯
  ，與前揭客觀事證不符，並非可採。
㈣扣案愷他命，驗前總淨重102.81公克，驗前總純質淨重約99.72
  公克，純度甚高，重量非輕，而扣案如附表一所示毒品咖啡包
  ，數量達485包，其中編號A1至A382及B103驗前總毛重2060.06
  公克（包裝總重約454.09公克），驗前總淨重約1605.97公克
  ，編號B1至B102驗前總毛重696.53公克（包裝總重約119.34公
  克），驗前總淨重約577.19公克，數量甚多，顯均非僅供個人
  施用；衡諸販賣毒品係違法行為，非可公然為之，有獨特販售
  通路及管道，亦無公定價格，容易增減分裝重量，而每次買賣
  之價格、數量，當各有差異，或隨供需雙方資力、關係深淺、
  需求量、貨源充裕與否、對行情之認知、販賣者對資金之需求
  程度，及政府查緝鬆嚴之態度，為各種不同之風險評估，而為
  機動性之調整，故其價格標準，自非一成不變，販賣者從各種
  價差或量差或純度差牟利之方式，亦有差異，但其意圖營利之
  非法販賣行為目的，並無二致，況毒品價格非低、取得不易，
  毒品非法交易，向為政府查禁森嚴且重罰不寬貸，苟非有利可
  圖，衡情殊無甘冒遭查獲重罰之風險而販入鉅量之愷他命及毒
  品咖啡包之理，綜上各情勾稽，足堪認定被告主觀上存有販入
  愷他命及含第三級毒品成分之毒品咖啡包以牟利之意圖，並基
  於意圖營利而販賣第三級毒品愷他命及含第三級毒品成分咖啡
  包之犯意，販入本案愷他命及推由與其有犯意聯絡之同案被告
  呂泓毅前往新北市三峽區長泰街41巷向臉書暱稱「張天生」之
  毒品成年賣家購入大量第三級毒品咖啡包。又按販賣毒品係違
  法行為，非可公然為之，且法定刑責甚高，販賣者若無利可圖
  ，絕無甘冒被檢警查緝法辦之風險而為毒品交易之理，被告於
  本院審理時亦自承與呂泓毅談合作時有問他要不要賺錢等語（
  見本院卷第368頁），則其主觀上確存有從中牟利之意圖，應
  可認定。
㈤綜上，本案事證明確，被告共同販賣第三級毒品未遂犯行堪以
  認定，應予依法論科。　
三、法律適用
㈠按行為後法律有變更者，適用行為時之法律，但行為後之法律
  有利於行為人者，適用最有利之法律，刑法第2條第1項定有明
  文。被告行為後，毒品危害防制條例第4條、第17條業於109 
  年1月15日修正公布，並自公布後6個月即同年7月15日施行並
  生效。其中1.毒品危害防制條例第4條第3項由「製造、運輸、
  販賣第三級毒品者，處7年以上有期徒刑，得併科新臺幣700 
  萬元以下罰金」，修正為「製造、運輸、販賣第三級毒品者，
  處7年以上有期徒刑，得併科新臺幣1000萬元以下罰金」；2.
  同條例第17條第2項由「犯第4條至第8條之罪於偵查及審判中
  均自白者，減輕其刑」，修正為「犯第4條至第8條之罪於偵查
  及歷次審判中均自白者，減輕其刑」。可知修正後之毒品危害
  防制條例第4條第3項規定，將得併科罰金數額從700萬元以下
  提高至1000萬元以下；第17條第2項則從「審判中」修正為「
  歷次審判」中均自白始得減輕其刑。3.另毒品危害防制條例第
  9條於109年1月15日修正公布，自109年7月15日施行，修正後
  該條第3項明定「犯前5條之罪(包括同條例第4條至第8條之罪)
  而混合二種以上之毒品者，適用其中最高級別毒品之法定刑，
  並加重其刑至二分之一。」本條雖係被告犯本案後修正，然參
  酌其修正理由「本條第3項所稱之混合，係指將二種以上之毒
  品摻雜調合，無從區分而言(如置於同一包裝)。依目前毒品查
  緝實務，施用混合毒品之型態日益繁多，且因混合毒品之成分
  複雜，施用後所造成之危險性及致死率均高於施用單一種類者
  ，為加強遏止混合毒品之擴散，爰增訂第3項，規定犯第4條至
  第8條之罪，而有混合二種以上毒品之情形者，加重其刑至二
  分之一。另本項係屬分則之加重，為另一獨立之犯罪型態，如
  其混合二種以上毒品屬不同級別，應依最高級別毒品所定之法
  定刑，並加重其刑至二分之一，例如販賣混合第三級及第四級
  毒品者，依販賣第三級毒品之法定刑處斷，並加重其刑至二分
  之一；如屬同一級別者，因無從比較高低級別，則依各該級別
  毒品所定之法定刑，加重其刑至二分之一，併予敘明。」是依
  新修正本條例第9條第3項之修正及規範意旨，立法者係認為行
  為人混合多種毒品而成新興毒品之情形，由於產生之新興毒品
  效用更強或更便於施用，更容易造成毒品之擴散，危險性更高
  ，故更應針對此等混合型新興毒品之製造、運輸、販賣等行為
  加重刑責，以遏止混合型新興毒品之氾濫。扣案如附表一所示
  之咖啡包485包經送內政部警政署刑事警察局鑑驗，鑑驗結果
  如附表一所示，係混合同一級別，而依新修正之本條例第9條
  第3項之規定，係適用該級別毒品所定之法定刑，並加重其刑
  至二分之一。準此，就本件論罪科刑有關之事項，經新舊法比
  較結果，修正後之規定均未較有利被告，經綜合法律修正前後
  之整體比較，揆諸刑法第2條第1項之「從舊從輕」原則，自應
  就被告上開所為整體適用被告行為時即修正前毒品危害防制條
  例之相關規定。
㈡按行為人持有毒品之目的，既在於販賣，不論係出於原始持有
  之目的，抑或初非以營利之目的而持有，嗣變更犯意，意圖販
  賣繼續持有，均與意圖販賣而持有毒品罪之要件該當，且與販
  賣罪有法條競合之適用，並擇販賣罪處罰，該意圖販賣而持有
  僅不另論罪而已，並非不處罰。此觀販賣、運輸、轉讓、施用
  毒品，其持有之低度行為均為販賣之高度行為所吸收，不另論
  罪，為實務上確信之見解，意圖販賣而持有毒品罪，基本行為
  仍係持有，意圖販賣為加重要件，與販賣罪競合時，難認應排
  除上開法條競合之適用，最高法院101年度第10次刑事庭會議
  決議可資參照。換言之，意圖營利而販入毒品，尚未及賣出者
  ，應成立販賣毒品未遂罪，並與意圖販賣而持有毒品罪具法條
  競合關係，從較重之販賣毒品未遂罪處斷。是核被告所為，係
  犯修正前毒品危害防制條例第4條第6項、第3項之販賣第三級
  毒品未遂罪。
㈢被告與同案被告呂泓毅間，就上揭犯行，有犯意聯絡、行為分
  擔，應論以共同正犯。
㈣被告與同案被告呂泓毅將其等持有之上開毒品供作販賣第三級
  毒品所需之毒品，被告共同持有第三級毒品純質淨重超過20公
  克以上之低度行為，為共同販賣未遂之高度行為所吸收。又被
  告與同案被告呂泓毅於密接之時間內，共同接續販入如事實欄
  一所示之第三級毒品愷他命、如附表一所示之咖啡包485包，
  尚未就具體特定部分著手聯繫販賣事宜，即為警查獲，期間均
  一併整體持有，其持有關係彼此重疊，此部分應合為評價為包
  括之一行為，較為合理。　
㈤被告已著手販入第三級毒品，然尚未及售出即為警查獲而不遂
  ，為未遂犯，應依刑法第25條第2項之規定減輕其刑。
㈥按犯毒品危害防制條例第4條至第8條之罪於偵查及審判中均自
  白者，減輕其刑，修正前毒品危害防制條例第17條第2項定有
  明文。被告於偵查及原審、本院均曾自白有如事實欄一所示販
  賣第三級毒品未遂犯行，已如前所認，爰依毒品危害防制條例
  第17條第2項規定，就被告所犯販賣第三級毒品未遂罪減輕其
  刑，並依法遞減之。另本案並未因被告之供述而查獲其毒品上
  游之正犯或其他共犯一節，有新北市政府警察局刑事警察大隊
  109年5月12日新北警刑毒緝字第1094542506號函1份在卷可參
  （見原審109年度訴字第291號卷一第299頁），是被告自無從
  依上開規定減輕其刑，併予敘明。
㈦另被告之辯護人固於原審審理時請求依刑法第59條規定酌量減
  輕被告之刑等語。然按刑法第59條之酌量減輕其刑，必於犯罪
  之情狀，在客觀上足以引起一般同情，認為即予宣告法定低度
  刑期，猶嫌過重者，始有其適用。查被告本案所犯共同販賣第
  三級毒品未遂犯行，販入之第三級毒品愷他命純質淨重數量達
  99.72公克、推由同案被告呂泓毅前往取得之如附表一所示第
  三級毒品成分之咖啡包亦多達485包，數量甚鉅，若流入市面
  ，對國民身體及社會秩序危害甚深，客觀上並無可值同情之處
  ，且其此部分之刑度，經依未遂犯及修正前毒品危害防制條例
  第17條第2項之規定遞減其刑後，客觀上亦再無量處減輕後之
  最低刑度猶嫌過重而情堪憫恕之情形，尚無援引刑法第59條規
  定予以酌減其刑之餘地。
四、上訴駁回之理由
㈠原審以被告共同販賣第三級毒品未遂犯行，事證明確，適用修
  正前毒品危害防制條例第4條第3項、第6項、第17條第2項，毒
  品危害防制條例第19條第1項，刑法第2條第1 項前段、第11條
  、第28條、第38條第1項、第2項前段、第4項、第25條第2項等
  規定，並以行為人之責任為基礎，審酌被告正值壯年，明知第
  三級毒品足以戕害人之身體健康，國家法令對持有及販賣毒品
  行為嚴格禁絕之規定用意，及對毒品濫用勢將造成社會安寧秩
  序、國人身心健康重大危害，倘讓毒品廣傳散布，更可能造成
  鉅大危害，竟仍擬伺機出售他人，惟念及被告尚能坦承犯行，
  兼衡其素行、專科肄業、未婚等生活狀況，及其犯罪動機、目
  的、手段、持有毒品之時間與數量等一切情狀，量處有期徒刑
  4年；並說明：扣案之愷他命4包、如附表一所示之咖啡包485
  包，乃被告與同案被告呂泓毅為事實欄一販賣第三級毒品未遂
  犯行所查獲，應依刑法第38條第1項之規定宣告沒收。又盛裝
  前開毒品之包裝袋，依現今所採用之鑑驗方式，包裝袋部分仍
  會殘留微量毒品，而無法將之完全析離，是可認前開毒品之包
  裝袋與殘留其上之毒品已無法析離，而均應視為毒品，與所盛
  裝之毒品併予沒收。至鑑定所耗損之毒品既已滅失則無庸宣告
  沒收。未扣案之行動電話門號0000000000號1支（含SIM 卡1枚
  ），係被告用以與同案被告呂泓毅聯繫所犯販賣第三級毒品未
  遂犯行所用之物（見原審109年度訴字第291號卷一第381 頁）
  ，應依毒品危害防制條例第19條第1項之規定宣告沒收，並依
  刑法第38條第4項之規定，於全部或一部不能沒收或不宜執行
  沒收時，追徵其價額。經核原審認事用法均無違誤，量刑及沒
  收之說明亦屬妥適，應予維持。
㈡被告上訴意旨略以：被告所犯販賣第三級毒品未遂罪，其法定
  本刑固為7年以上有期徒刑，惟其依修正前毒品危害防制條例
  第17條第2項、刑法第25條第2項規定遞減輕其刑後，法定最輕
  本刑減為1年9月以上，被告行為時為23歲，除有正當工作外，
  因涉世未深、一時失慮致罹本案，然絕非以販賣毒品為業，且
  被告行為與一般毒品之大盤、中盤及小盤販賣者，尚屬有間，
  又所欲販賣之第三級毒品尚未實際販賣流入市面即遭查獲，對
  社會尚未造成重大不可彌補之損害，而被告涉犯本案前，更未
  曾因故意犯罪而受有期徒刑以上刑之宣告，原判決量處有期徒
  刑4年，量刑過重；又本案尚無驟然科處嚴刑之必要，法院得
  否宣告緩刑，與行為人犯罪情節是否重大，並無絕對必然之關
  聯性，被告行為時年方23歲，思慮未週、自制力低，人生經驗
  不足，易受外界引誘、影響，被告雙親離異，家庭功能不彰，
  父親忙於工作而疏於管教，其因教化不足而自律性不足，歸責
  可能性也較低，請審酌被告尚屬年輕，具有相當大的教育可塑
  性，如予以適當再教育，重歸正途的機會甚大，被告若入監服
  刑，將長期阻絕被告在家庭及社會接受適當再教育以重歸正途
  之機會，原審既量刑過重連帶不予被告緩刑機會，即非無可議
  之處等語。
㈢按刑之量定，為求個案裁判之妥當性，法律賦予法院裁量之權
  ，量刑輕重，屬為裁判之法院得依職權自由裁量之事項，苟其
  量刑已以行為人之責任為基礎，並斟酌刑法第57條各款所列情
  狀，在法定刑度內，酌量科刑，如無偏執一端，致明顯失出失
  入情形，即不得單就量刑部分遽指為不當或違法。經查，原審
  判決於量刑時，已審酌刑法第57條各款所列情形，並予以綜合
  考量，所為量刑既未逾越法定刑度，亦未濫用裁量權限，與被
  告之罪責相當，並無量刑輕重失衡情形。被告上訴意旨認原判
  決量刑過重，並無理由。
㈣上訴意旨雖請求再從輕量刑以宣告緩刑，惟原審量刑尚無違比
  例原則、罪刑相當原則，已如前述，原審宣告刑度既逾刑法第
  74條所定「受2年以下有期徒刑、拘役或罰金之宣告」，已不
  符合緩刑宣告之要件，不得宣告緩刑，被告上訴請求緩刑，即
  屬於法無據。 
㈤綜上，被告上訴指摘各節，均無理由，應予駁回。 　　　
據上論斷，應依刑事訴訟法第368條，判決如主文。
本案經檢察官黃冠傑提起公訴，檢察官孫治遠到庭執行職務。
中　　華　　民　　國　　110 　年　　4 　　月　　29　　日
                  刑事第十八庭  審判長法  官  何俏美
                                      法  官  陳海寧
                                      法  官  葉乃瑋
以上正本證明與原本無異。
如不服本判決，應於收受送達後20日內向本院提出上訴書狀，其
未敘述上訴之理由者並得於提起上訴後20日內向本院補提理由書
（均須按他造當事人之人數附繕本）「切勿逕送上級法院」。
                                      書記官  程欣怡
中　　華　　民　　國　　110 　年　　4 　　月　　29　　日
附錄：本案論罪科刑法條全文　　　　　　　　　　
修正前毒品危害防制條例第4 條
製造、運輸、販賣第一級毒品者，處死刑或無期徒刑；處無期徒
刑者，得併科新臺幣2,000 萬元以下罰金。
製造、運輸、販賣第二級毒品者，處無期徒刑或7 年以上有期徒
刑，得併科新臺幣1,000 萬元以下罰金。
製造、運輸、販賣第三級毒品者，處7 年以上有期徒刑，得併科
新臺幣700 萬元以下罰金。
製造、運輸、販賣第四級毒品者，處5 年以上12年以下有期徒刑
，得併科新臺幣300 萬元以下罰金。
製造、運輸、販賣專供製造或施用毒品之器具者，處1 年以上7
年以下有期徒刑，得併科新臺幣100 萬元以下罰金。
前5 項之未遂犯罰之。
附表一
鑑驗標的（編號） 鑑驗結果 咖啡包485 包（分別予以編號A1至A382、B1至B103） 一、編號A1至A382及B103：經檢視均為黑/ 亮金色包裝，外觀型態相似，鑑定結果：㈠驗前總毛重2060.06公克（包裝總重約454.09公克），驗前總淨重約1605.97 公克。㈡隨機抽取編號A9鑑定：經驗視內含淡粉紅色粉末。⒈淨重4.47公克，取1.45公克用罄，餘3.02公克。⒉檢出微量第三級毒品3,4-亞甲基雙氧苯基乙基胺戊酮、愷他命、芬納西泮及3,4-亞甲基雙氧-N- 乙基卡西酮等成分。 二、編號B1至B102：經檢視均為黑/ 金黃/ 綠等色包裝，外觀型態相似，鑑定結果：㈠驗前總毛重696.53公克（包裝總重約119.34公克），驗前總淨重約577.19公克。㈡隨機抽取編號B7鑑定：經驗視內含灰白色粉末。⒈淨重5.17公克，取1.61公克用罄，餘3.56公克。⒉檢出微量第三級毒品硝甲西泮、3,4-亞甲基雙氧-N- 乙基卡西酮及3,4-亞甲基雙氧苯基乙基胺戊酮等成分。⒊未檢出第三級毒品愷他命成分。⒋另檢出非毒品成分：Caffeine。